---
title: "Implementando ICs"
author: "Hector Medeiros"
output:
  html_document:
    theme: readable
    df_print: paged
    toc: yes
  html_notebook:
    fig_width: 7
    theme: readable
    toc: yes
    toc_float: yes
---

```{r setup, include=FALSE, message=FALSE}
knitr::opts_chunk$set(echo = TRUE)
library(tidyverse)
library(boot)
theme_set(theme_bw())
```

## Dados

```{r}
set.seed(12345)

lastfm = read_csv(here::here("data/experimento-lastfm.csv"), 
                  col_types = cols(.default = col_double(), 
                                   user = col_character()))

lastfm = lastfm %>% 
  sample_n(300) %>% 
  select(news, old, mediana_pop)

glimpse(lastfm)
```

## Proporção de artistas novos e popularidade

Utilizaremos ICs para estimar duas métricas sobre os usuários do LastFM em geral durante um período de 6 meses. Em ambos os casos faremos isso a partir de uma amostra de 300 usuários. As duas métricas são: 



Crie intervaloos com 95% de confiança.


### 1. Qual a proporção de novos artistas em geral escutada por usuários?

Primeiro, se é gerado a estatística que será analisada

```{r}
# Gerando estatística

lastfm = lastfm %>% 
  mutate(prop_new = (news / (news + old)) * 100)

lastfm
```

#### Bootstrap

Calculando o \hat{\theta} da amostra

```{r}
theta_p = function(df) {
  df %>%
    pull(prop_new) %>%
    mean()
}

theta_c = theta_p(lastfm)

theta_c
```

Criando bootstrap e encontrando o \hat{\theta} para cada reamostra

```{r}
rep = 3000

q1_bootstrap <- function(x){
  prop_new = x %>% pull(prop_new)
  boot_x <- sample(prop_new,
                   size = NROW(prop_new),
                   replace = TRUE)
  return(mean(boot_x))
}

set.seed(1)

reamostragens = tibble(i = 1:rep) %>% 
  mutate(theta_c_s = map_dbl(i, ~ q1_bootstrap(lastfm)))

reamostragens
```

Plotando histogramas com \hat{\theta}

```{r}
reamostragens %>%
  ggplot(aes(x = theta_c_s)) +
  geom_histogram(colour = "darkorange",
                 fill = "white")

reamostragens %>%
  ggplot(aes(x = theta_c_s - theta_c)) +
  geom_histogram(colour = "darkblue",
                 fill = "white")
```

Calculando os erros amostrais

```{r}
intervalo = reamostragens %>% 
  mutate(error = theta_c_s - theta_c) %>% 
  summarise(inf_error = quantile(error, .05), 
            sup_error = quantile(error, .95),
            inf_value = theta_c + inf_error, 
            sup_value = theta_c + sup_error)

intervalo

```

```{r}
  ggplot() +
  geom_rect(data = intervalo, aes(xmin = inf_value, xmax = sup_value), ymin = -Inf, ymax = Inf, fill = "gold")+
  geom_histogram(data = reamostragens, aes(theta_c_s), binwidth = .002, fill = "white", colour = "darkgrey") +
   geom_vline(xintercept = theta_c, color = "blue", size = .5) +
```

`
```{r}
ggplot() +
  geom_rect(data = intervalo, aes(xmin = inf_value, xmax = sup_value), ymin = -Inf, ymax = Inf, fill = "gold", alpha = .25) +
  geom_histogram(data = reamostragens, aes(theta_c_s), binwidth = .002, fill = "white", colour = "darkgrey") +
  geom_vline(xintercept = theta_c, color = "blue", size = .5) +
  geom_vline(xintercept = theta, color = "darkgreen", size = .5) +
  labs(title = expression("intervaloo estimado via bootstrap manual"))
```


Abaixo é realizado o bootstrap usando a biblioteca 'boot'.

```{r}
set.seed(1)

func_theta_prop = function(df, i) {
    df %>%
        slice(i) %>%
        pull(prop_new) %>%
        mean()
}

booted <- boot(data = lastfm,
               statistic = func_theta_prop,
               R = 4000)

intervalo_calc <- boot.ci(booted, conf=.95, type="bca")

intervalo_calc
```

### 2. Para os usuários que gostam de música muito pop (mediana_pop > 5), qual a correlação entre a popularidade mediana dos artistas escutado e a proporção dos artistas escutados que eram novos. 


Primeiro, se é gerado a estatística que será analisada e se é criado as funções que irão auxiliar a realização do bootstrap

```{r}

set.seed(1)

# Gerando estatística

lastfm <- lastfm %>%
    filter(mediana_pop > 5)

correlation_med_prop = function(df) {
  cor(df$mediana_pop, df$prop_new, method = "spearman")
}

bootstrap_cor = function(df){
  boot <- sample_n(df,
                   size = NROW(df),
                   replace = TRUE)
  return(cor(boot$mediana_pop, boot$prop_new, method = "spearman"))
}

lastfm
```

#### Bootstrap

Aqui se é calculado o \hat{\theta} para a amostra

```{r}
set.seed(1)

stat_cor = correlation_med_prop(lastfm)

stat_cor
```

No bloco de código abaixo é realizado o bootstrap e achado o \hat{\theta} para cada re-amostra

```{r}
rep = 4000

reamostragens_cor = tibble(i = 1:rep) %>% 
  mutate(theta_c_s = map_dbl(i, ~ bootstrap_cor(lastfm)))

reamostragens_cor
```

Os gráficos abaixo monstram informações sobre o \hat{\theta} de cada re-amostra

```{r}
reamostragens_cor %>%
  ggplot(aes(x = theta_c_s)) +
  geom_histogram(colour = "darkorange",
                 fill = "white")

reamostragens_cor %>%
  ggplot(aes(x = theta_c_s - stat_cor)) +
  geom_histogram(colour = "darkblue",
                 fill = "white")
```

```{r}
intervalo = reamostragens_cor %>% 
  mutate(error = theta_c_s - stat_cor) %>% 
  summarise(inf_error = quantile(error, .025), 
            sup_error = quantile(error, .975))

intervalo
```

```{r}
intervalo = intervalo %>% 
  mutate(inf_value = stat_cor + inf_error, 
         sup_value = stat_cor + sup_error)

intervalo
```

```{r}
set.seed(1)

funcao_theta_cor_index = function(df,i) {
  df <- df %>%
    slice(i) 
  
  cor(df$mediana_pop, df$prop_new, method = "spearman")
}

booted <- boot(data = lastfm, 
               statistic = funcao_theta_cor_index, 
               R = 4000)

ci_cor = boot.ci(booted, 
          conf = .95,
          type = "bca")
ci_cor
```


`
